臺灣高等法院刑事裁定
110年度毒抗字第1475號
抗  告  人
即  被  告  康守仁



上列抗告人因違反毒品危害防制條例案件，不服臺灣新北地方法
院中華民國110年7月23日裁定（110年度毒聲字第1653號，聲請
案號：臺灣新北地方檢察署110年度聲觀字第1434號），提起抗
告，本院裁定如下：
    主  文
抗告駁回。
    理  由
一、原裁定意旨略以：抗告人即被告（下稱被告）康守仁基於施
    用第二級毒品甲基安非命之犯意，於民國110年4月21日22時
    許，在其新北市○○區○○街000號居所，以將甲基安非他命置
    於玻璃球吸食器內燒烤吸食其煙霧之方式，施用甲基安非他
    命1次之事實，業據被告於警詢及偵查中坦承不諱，且被告
    經警採尿送驗，結果呈安非他命、甲基安非他命陽性反應之
    情，有新北市政府警察局受採集尿液檢體人姓名及檢體編號
    對照表、勘察採證同意書、台灣檢驗科技股份有限公司110
    年5月10日濫用藥物檢驗報告等在卷可稽，足認被告上開任
    意性自白與事實相符，其施用第二級毒品犯行，堪以認定；
    又被告前因施用毒品案件，經送觀察、勒戒後，認無繼續施
    用毒品之傾向，於100年10月26日釋放出所，之後未再接受
    觀察、勒戒或強制戒治，是被告本案施用毒品行為，距其最
    近1次因施用毒品經觀察、勒戒執行完畢已逾3年，故檢察官
    聲請將被告送觀察、勒戒，於法有據，應予准許，依毒品危
    害防制條例第20條第3項、第1項規定，裁定將被告送勒戒處
    所觀察、勒戒等語。
二、抗告意旨略以：檢察官於偵查中完全未就被告接受戒癮之意
    願或完成戒癮治療應遵守事項為任何徵詢或說明，並給予被
    告充分陳述意見之機會，卷內亦無檢察官捨戒癮治療，擇定
    法院裁定觀察、勒戒之裁量依據，故檢察官是否已為合義務
    性之裁定，而無裁量怠惰或濫用情事，仍有調查必要；又被
    告本次為警查獲前，業經臺灣新北地方檢察署檢察官以109
    年度毒偵字第4830、6479號為附戒癮治療之緩起訴處分，現
    仍持續進行戒癮治療，絕不敢再犯，請撤銷原裁定，並駁回
    檢察官之聲請云云。
三、經查：
  ㈠按犯第10條之罪者，檢察官應聲請法院裁定，或少年法院（
    地方法院少年法庭）應先裁定，令被告或少年入勒戒處所觀
    察、勒戒，其期間不得逾2月。依前項規定為觀察、勒戒或
    強制戒治執行完畢釋放後，3年後再犯第10條之罪者，適用
    前2項之規定。毒品危害防制條例第20條第1項、第3項定有
    明文。
　㈡被告於上開時、地，施用第二級毒品之事實，業據其於警詢
    及偵查中供承在卷，並有新北市政府警察局受採集尿液檢體
    人姓名及檢體編號對照表、勘察採證同意書及台灣檢驗科技
    股份有限公司110年5月10日濫用藥物檢驗報告各1紙在卷可
    稽，是其施用第二級毒品之犯行，已堪認定。又其本案施用
    毒品之犯行，距離其最近1次因施用毒品經觀察、勒戒執行
    完畢釋放日（即100年10月26日）已逾3年，亦有本院被告前
    案紀錄表可佐。是檢察官向原審法院聲請將被告送勒戒處所
    觀察、勒戒，於法相符。
　㈢又查毒品危害防制條例第24條僅規定檢察官可為附命完成戒
    癮治療之緩起訴處分，惟是否給予被告為附命完成戒癮之緩
    起訴處分，屬檢察官之職權，除有違法或裁量明顯濫用等情
    事，法院原則上應予尊重。而本案被告除於100年間因施用
    毒品案件，經法院裁定送觀察、勒戒外，另於101、102、10
    3、104、108年間，多次因施用毒品案件，分別經法院判處
    徒刑確定；又於109年間因施用毒品案件，經臺灣新北地方
    檢察署檢察官於109年12月3日以109年度毒偵字第4830、647
    9號為附戒癮治療之緩起訴處分，緩起訴期間自109年12月22
    日至111年6月21日等情，有本院被告前案紀錄表可佐。然被
    告在戒癮治療期間，仍未能戒除毒品，再犯本件施用毒品案
    件，檢察官斟酌被告一再施用毒品，無法抗拒毒品誘惑，遵
    法意識薄弱，自制力不佳及卷內事證後，認不宜對被告為附
    命完成戒癮治療之緩起訴處分，乃向法院聲請裁准觀察、勒
    戒，以達戒癮治療之目的，此實屬檢察官依法行使裁量權之
    範疇，且無明顯之裁量怠惰或濫用情事，是被告以前詞主張
    檢察官聲請不當，自無可採。
四、原審以被告施用第二級毒品之犯行，已堪認定，依毒品危害
    防制條例第20條第3項、第1項之規定，裁定將被告送勒戒處
    所觀察、勒戒，並無違誤。抗告意旨請求撤銷原裁定，並駁
    回檢察官之聲請，為無理由，應予駁回。
據上論斷，應依刑事訴訟法第412條，裁定如主文。
中　　華　　民　　國　　110 　年　　10　　月　　28　　日
                      刑事第二庭審判長法　官 遲中慧
                                      法　官 邱筱涵
                                      法　官 李世華
以上正本證明與原本無異。
不得再抗告。
                                      書記官 莊佳鈴
中　　華　　民　　國　　110 　年　　10　　月　　28　　日